臺灣高雄地方法院刑事判決　　　　　　100年度審易字第247號
聲　請　人　臺灣高雄地方法院檢察署檢察官
被　　　告　蔡進發
上列被告因竊盜案件，經檢察官聲請以簡易判決處刑（99年度偵
字第33680 號），本院簡易庭認不應以簡易判決處刑，改依通常
程序審理（100 年度簡字第392 號），嗣被告於準備程序中就被
訴事實為有罪之陳述，經本院合議庭裁定由受命法官獨任進行簡
式審判程序，並判決如下：
    主  文
蔡進發犯攜帶兇器竊盜罪，累犯，處有期徒刑捌月。
    事  實
一、蔡進發前因公共危險案件，經臺灣臺南地方法院以95年度交
    簡字第2771號判決判處有期徒刑3 月確定，於民國96年3 月
    2 日易科罰金執行完畢。詎仍不知悔改，竟意圖為自己不法
    之所有，於99年7 月15日凌晨4 時許，在高雄市○○區○○
    路167 巷20號前，持其所有客觀上具有殺傷力足供兇器使用
    之中心衝（未扣案且業據丟棄）1 支，破壞歐月聯所有，停
    放上址住處門前之車牌號碼2167-XK 號自用小客車左後方之
    車窗玻璃後（毀損部分未據告訴），徒手開啟車門進入車內
    ，並竊取車上之DVD 主機及螢幕各1 台、排檔桿頭1 個、回
    數票1 本。嗣經毆月聯之夫黃文賢發覺後報警處理，經警在
    遭毀損之車窗玻璃上採得蔡進發之指紋，經送比對鑑定後，
    始悉上情。
二、案經高雄市政府警察局林園分局報告臺灣高雄地方法院檢察
    署檢察官偵查後聲請簡易判決處刑。
    理  由
一、被告蔡進發因竊盜案件，經檢察官聲請以簡易判決處刑，惟
    本院認為有刑事訴訟法第451 條之1 第4 項第4 款之情形，
    而改依通常程序審判之。又被告所犯之加重竊盜罪，非死刑
    、無期徒刑、最輕本刑為3 年以上有期徒刑之罪，或高等法
    院管轄第一審之案件，被告於本院準備程序進行中，就被訴
    事實為有罪之陳述，經法官告知簡式審判程序之旨，並聽取
    公訴人及被告之意見後，本院合議庭裁定由受命法官獨任依
    簡式審判程序審理，是本件之證據調查，依刑事訴訟法第27
    3 條之2 規定，不受同法第159 條第1 項、第161 條之2 、
    第161 條之3 、第163 條之1 及第164 條至第170 條規定之
    限制，以上合先敘明。
二、上開犯罪事實，業據被告於警詢、偵查及本院審理中始終坦
    承不諱，核與證人黃文賢於警詢中之證述大致相符，並有內
    政部警政署刑事警察局中華民國99年9 月6 日刑紋字第0990
    122313號鑑定書1 份及現場查獲照片共11張附卷可稽，足認
    被告任意性自白與事實相符，自可採為認定事實之依據。綜
    上，本案事證明確，被告犯行洵堪認定，應依法論科。
三、按被告行為後，刑法第321 條第1 項業於100 年1 月26日修
    正公布，並自同年月28日生效，修正後之刑法第321 條第1
    項，除第1 款之構成要件有變更外，刑度亦增訂「得併科新
    臺幣十萬元以下罰金」，比較新舊法結果，新法對被告非較
    為有利，自應適用行為時即修正前刑法第321 條第1 項之規
    定，合先敘明。又按刑法第321 條第1 項第3 款攜帶兇器竊
    盜罪，係以行為人攜帶兇器竊盜為其加重條件，此所謂兇器
    ，其種類並無限制，凡客觀上足對人之生命、身體、安全構
    成威脅，具有危險性之兇器均屬之，且祇須行竊時攜帶此種
    具有危險性之兇器為已足，並不以攜帶之初有行兇之意圖為
    必要（最高法院79年台上字第5253號判例參照）。查被告為
    本件竊盜犯行所使用之中心衝雖未扣案，然本院於審理時，
    提示依職權查得之中心衝照片予被告辨識（見本院100 年度
    審易字第247 號卷第20頁），而被告坦承伊行竊時所使用之
    中心衝與本院提示照片所示之中心衝相似，可知被告持有之
    中心衝，尾端造型尖銳，且被告持有之中心衝既能破壞自用
    小客車之玻璃車窗，顯屬質地堅硬之物，足認客觀上足以對
    人之身體造成威脅而具有危險性，自屬兇器無訛。
四、核被告所為，係犯修正前刑法第321 條第1 項第3 款之攜帶
    兇器竊盜罪。又被告有如事實欄所載之犯罪科刑及執行情形
    ，有上開前案紀錄表在卷可按，其於受有期徒刑之執行完畢
    後，5 年內故意再犯本件有期徒刑以上之罪，為累犯，應依
    刑法第47條第1 項規定加重其刑。本院審酌被告前有多次竊
    盜前科，猶不知悔改，竟持客觀上可供兇器使用之中心衝竊
    取他人財物，影響社會治安，實有不該；另考量被告犯後坦
    承犯行，而其所竊財物價值不低（據被害人黃文賢陳稱共計
    新臺幣84,800元），查獲時仍未歸還被害人，兼衡其自稱國
    小肄業、家境勉持之智識程度與生活狀況等上開被告個人具
    體之行為人責任基礎之一切情狀，量處如主文所示之刑。至
    未扣案之中心衝1 支，雖為被告所有，且係供本件竊盜犯行
    所用之物，此經被告自承在卷，然因未據扣案，且被告於本
    院審理時陳稱業已丟棄，為免日後執行之困難，爰不予宣告
    沒收，併此敘明。
據上論斷，應依刑事訴訟法第452 條、第273 條之1 第1 項、第
284 條之1 、第299 條第1 項前段，刑法第2 條第1 項前段，修
正前刑法第321 條第1 項第3 款、刑法第47條第1 項，判決如主
文。
本案經檢察官余彬誠到庭執行職務。
中    華    民    國   100    年    4     月    6    日
                  刑事第三庭   法  官  陳采葳
以上正本證明與原本無異。
如不服本判決應於收受判決後10日內向本院提出上訴書狀，並應
敘述具體理由。其未敘述上訴理由者，應於上訴期間屆滿後20日
內向本院補提理由書(均須按他造當事人之人數附繕本)「切勿逕
送上級法院」。
                                書記官  馮欽鳳
中    華    民    國   100    年    4     月    6    日
修正前中華民國刑法第321條
犯竊盜罪而有左列情形之一者，處6 月以上、5 年以下有期徒刑
：
一、於夜間侵入住宅或有人居住之建築物、船艦或隱匿其內而犯
    之者。
二、毀越門扇、牆垣或其他安全設備而犯之者。
三、攜帶兇器而犯之者。
四、結夥三人以上而犯之者。
五、乘火災、水災或其他災害之際而犯之者。
六、在車站或埠頭而犯之者。
前項之未遂犯罰之。